---
title: "Previsione di domanda e prezzo di elettricità e gas per mezzo di modelli di machine learning"
output: github_document
---

```{r setup, echo=F}
knitr::opts_chunk$set(echo = TRUE)
knitr::read_chunk("~/GIT/ikn2019/lab1.R")
```

Il dataset si riferisce ai consumi di energia elettrica di un campione di clienti domestici.
Scopo delle analisi è quello di prevedere il consumo di Febbraio sulla base dei mesi precedenti.

Procediamo con la lettura dei dati.
```{r data,message=F}
```

È disponibile la variabile `h` che contiene informazioni sull'orario del quale le rilevazioni sono state effettuate. Per valutare l'impatto dei diversi momenti della giornata sul consumo di energia elettrica, trasformiamo tale variabile numerica in una variabile categoriale in cui le diverse modalità rappresentano le differenti fasce orarie.

```{r pack,message=F}
```
Rimuoviamo ora i dati mancati e creiamo un'altra variabile risposta il cui valore è $log(FEB)$ in caso di consumi positivi e $0$ in caso di consumi nulli.
Rimuoviamo poi le variabili che non utilizzeremo per le analisi, come l'indicatore del consumo e l'id utente.

```{r preproc}
```
Dividiamo i dati in insieme di stima ed insieme di verifica.

```{r stima}
```

Procediamo quindi con la stima di un albero di regressione per prevedere in consumo di febbraio in funzione dei consumi passati.

Un problema cruciale consiste nella scelta della dimensione ottimale dell'albero, per bilanciare il compromesso tra varianza e distorsione. Per fare questo, è possibile 
- utilizzare due insieme di dati, utilizzando una parte per la stima e una parte per la regolazione
- utilizzare un unico insieme di dati, e procedere tramite convalida incrociata.

Utilizzeremo il secondo approccio.

```{r albero}
```
Gli alberi di regressione permettono un'interpretazione molto agevole, con previsioni ottenibili sulla base di scelte binarie del tipo "Sì, vado a sinistra" e "No, vado a destra", ad ogni split.

Nel file `lab1.R` è contenuto tutto il codice per riprodurre questi risultati ed estendere le analisi a modelli di tipo bagging e foreste casuali.
Il file `lab2.R` effettua delle analisi simili utilizzando le reti neurali.




